【裁判字號】    90,易,2148
【裁判日期】    900731
【裁判案由】    毒品危害防制條例
【裁判全文】
臺灣臺中地方法院刑事判決                          九十年度易字第二一四八號
    公  訴  人  臺灣臺中地方法院檢察署檢察官
    被      告  甲○○
右列被告因違反毒品危害防制條例案件，經檢察官提起公訴（九十年度毒偵字第二六
八四號），本院判決如左：
    主  文
甲○○連續施用第二級毒品，累犯，處有期徒刑陸月，如易科罰金，以佰元折算壹
日。
第二級毒品甲基安非他命壹包（毛重約零點陸公克）沒收銷燬之，玻璃燈泡吸食器壹
個沒收。
    事  實
一、甲○○曾於民國八十六年間因違反麻醉藥品管理條例案件，經本院判處有期徒刑
    四月，於八十六年十二月十三日確定，於八十七年二月十日以易科罰金執行完畢
    ，仍不知悔改。其前於民國八十九年間因施用毒品案件，經臺灣南投地方法院以
    八十九年度毒聲字第一０八四號裁定送觀察、勒戒後，經臺灣南投看守所附設勒
    戒所評定無繼續施用毒品之傾向，由臺灣南投地方法院檢察署檢察官於八十九年
    七月十三日以八十九年度毒偵字第一二六五號為不起訴處分確定；復因施用毒品
    案件，經本院以八十九年度毒聲字第六七八九號裁定送觀察、勒戒後，經臺灣臺
    中看守所附設勒戒所評定無繼續施用毒品之傾向，由臺灣臺中地方法院檢察署檢
    察官於八十八年十一月二十九日以八十九年度毒偵字第七三四六號為不起訴處分
    確定。猶仍不知戒惕，自八十九年十二月下旬某日起至九十年五月十七日上午五
    時許止，連續在臺中縣太平市○○路三九三巷六之一號居處，以將第二級毒品甲
    基安非他命置放於玻璃吸食器內以火燻烤，而後再吸食其霧化氣體之方式，施用
    第二級毒品甲基安非他命數次。嗣於九十年五月十七日下午四時三十分許，經警
    持搜索票在上址查獲，並當場扣得其所有供施用之第二級毒品甲基安非他命一包
    （毛重約零點六公克）及玻璃燈泡吸食器一個。後經本院以九十年度毒聲字第二
    四八五號裁定認其為三犯毒品危害防制條例第十條之施用毒品罪，裁定令入戒治
    處所施以強制戒治。
二、案經臺中縣警察局豐原分局報請臺灣臺中地方法院檢察署檢察官偵查起訴。
    理  由
一、訊據被告對其於右揭時地連續施用第二級毒品甲基安非他命之事實，業據其於警
    訊、偵查及本院審理時坦承不諱，並有其所有供施用之第二級毒品甲基安非他命
    一包（毛重約零點六公克）及玻璃燈泡吸食器一個，扣案足資佐證。被告經警查
    獲後，其尿液經送請臺中縣衛生局檢驗之結果，呈有甲基安非他命陽性反應，此
    有該衛生局九十年六月二日檢驗尿水報告書乙紙在卷可憑。再查，被告於八十九
    年間因施用毒品案件，經臺灣南投地方法院以八十九年度毒聲字第一０八四號裁
    定送觀察、勒戒後，經臺灣南投看守所附設勒戒所評定無繼續施用毒品之傾向，
    由臺灣南投地方法院檢察署檢察官於八十九年七月十三日以八十九年度毒偵字第
    一二六五號為不起訴處分確定；復因施用毒品案件，經本院以八十九年度毒聲字
    第六七八九號裁定送觀察、勒戒後，經臺灣臺中看守所附設勒戒所評定無繼續施
    用毒品之傾向，由臺灣臺中地方法院檢察署檢察官於八十八年十一月二十九日以
    八十九年度毒偵字第七三四六號為不起訴處分確定之事實，有臺灣高等法院被告
    全國前案紀錄表及臺灣臺中地方法院檢察署刑案資料查註紀錄表各一份在卷可稽
    ，是其於五年後三犯毒品危害防制條例第十條之罪，當可認定。綜上，被告三犯
    施用第二級毒品甲基安非他命罪之行為，事證明確，犯行洵堪認定。
二、核被告所為，係犯毒品危害防制條例第十條第二項之施用第二級毒品甲基安非他
    命罪。被告先後多次施用甲基安非他命之行為，時間緊密，所犯罪名相同，顯係
    基於概括之犯意反覆為之，應依刑法第五十六條連續犯之規定，論以一罪。再被
    告施用毒品甲基安非他命前之連續持有毒品甲基安非他命之犯行，本應以連續持
    有論，惟持有後進而施用，其持有之低度行為應被施用之高度行為所吸收，故不
    再另論其持有第二級毒品罪。被告曾於八十六年間因違反麻醉藥品管理條例案件
    ，經本院判處有期徒刑四月，於八十六年十二月十三日確定，於八十七年二月十
    日以易科罰金執行完畢之事實，有臺灣高等法院被告全國前案紀錄表、臺灣臺中
    地方法院檢察署刑案資料查註紀錄表各一份在卷可稽，其受有期徒刑之執行完畢
    後，五年以內再犯本件有期徒刑以上之罪，為累犯，應依刑法第四十七條規定加
    重其刑。爰審酌被告一再施用第二級毒品，經二次觀察勒戒後，仍不知戒惕，再
    次連續施用毒品，無視於毒品對於自身健康之戕害及國家對於杜絕毒品犯罪之禁
    令，不知戒除惡習，惡性非輕，然念及被告於本院審理期間坦承犯行，態度良好
    ，其施用毒品甲基安非他命並無危害他人，本之施用毒品者均有相當程度之成癮
    性及心理依賴，其犯罪心態與一般刑事犯罪之本質並不相同，容應以「病人」之
    角度為考量，並側重適當之醫學治療及心理矯治為宜，且被告經施以長時間之強
    制戒治，固屬保安處分之一種，然既與其所應受之刑罰，同係限制人身自由，揆
    諸比例原則，應予適當量刑等一切情狀，量處如主文所示之刑，並諭知易科罰金
    之折算標準，以資懲儆。又扣案之第二級毒品甲基安非他命一包（毛重約零點六
    公克）為毒品，應依毒品危害防制條例第十八條第一項第一款，宣告沒收銷燬之
    。玻璃燈泡吸食器一個，為被告所有及供施用犯罪所用之物，依刑法第三十八條
    第一項第一款宣告沒收。
據上論斷，應依刑事訴訟法第二百九十九條第一項前段，毒品危害防制條例第十條第
二項、第十八條第一項前段、第二十條第三項前段，刑法第十一條前段、第五十六條
、第四十七條、第四十一條第一項前段、第三十八條第一項第二款，罰金罰鍰提高標
準條例第二條，判決如主文。
本案經檢察官陳幸敏到庭執行職務
中      華      民      國      九十      年      七      月    卅一    日
                  臺灣臺中地方法院刑事第四庭
                                        法  官  楊  真  明
右正本證明與原本無異。
如不服本判決，應於送達後十日內向本院提出上訴狀（須附繕本），上訴於臺灣高等
法院臺中分院。
                                        書記官
中      華      民      國      九十      年      七      月    卅一    日
附錄本判決論罪科刑法條
毒品危害防制條例第十條第二項：
  施用第二級毒品者，處三年以下有期徒刑。


司法院資訊處製作；財團法人民間司法改革基金會備份。
